臺灣高等法院刑事判決
上　訴　人
即　被　告　甲○○
上列上訴人因違反毒品危害防制條例案件，不服臺灣板橋地方法
院95年度訴字第1882號，中華民國95年7月28日第一審判決（起
訴案號：臺灣板橋地方法院檢察署95年度毒偵字第1562號），提
起上訴，本院判決如下：
    主  文
上訴駁回。
    事  實
一、甲○○前於民國（下同）87年間，因施用毒品案件，經臺灣
    臺北地方法院少年法庭87年度少調字第1069號裁定送觀察、
    勒戒後，認無繼續施用毒品傾向，於88年5月5日執行完畢釋
    放，並經同院少年法庭為不付審理之裁定；復於90年間再因
    施用毒品案件，經同院少年法庭90年度少調字第481、484、
    724號裁定送觀察、勒戒後，認有繼續施用毒品傾向，再經
    同院少年法庭裁定令入戒治處所施以強制戒治1年，於91 年
    2月4日停止戒治所餘期間交付保護管束。惟甲○○於保護管
    束期間施用毒品，違反保護管束情節重大，經同院少年法庭
    於91年7月16日裁定撤銷停止戒治，令入戒治處所施以強制
    戒治，嗣於93年1月9日因新修正毒品危害防制條例生效施行
    ，而免予執行上開強制戒治裁定；而其上開施用毒品之犯行
    ，經臺灣臺北地方法院94年度訴緝字第219號判決分別判處
    有期徒刑8月、4月，應執行有期徒刑10月確定。甲○○於該
    徒刑尚未執行之際，猶不知悔改，復基於施用毒品之犯意，
    於94年9月15日晚間不詳時間，在臺北縣三重市○○路○段
    168巷5號勝利園大旅社202室內，以將第一級毒品海洛因摻
    開水加入注射針筒注射之方式施用第一級毒品海洛因及以將
    第二級毒品安非他命放置於玻璃球吸食器內，下端以火燒烤
    ，吸取其煙之方式施用第二級毒品安非他命各一次。嗣於94
    年9月16日零時30分許，在臺北縣板橋市○○路○段320號前
    為警查獲，並經警帶同其前往前開旅社扣得其所有如附表所
    示之毒品及供施用毒品所用之物。
二、案經臺北市政府警察局萬華分局報請臺灣板橋地方法院檢察
    署檢察官偵查起訴。
    理  由
一、前開犯罪事實，業據上訴人即被告甲○○於原審審理中坦承
    不諱，且其為警查獲時所採集之尿液，經送臺灣檢驗科技股
    份有限公司檢驗結果，確呈安非他命類及鴉片類陽性反應，
    有該公司94年9月30日濫用藥物尿液檢驗報告在卷足稽（見
    毒偵字第6614號卷第53頁），並有扣案如附表所示之物可資
    佐證；又扣案如附表編號一所示之白色粉末1包，經檢驗結
    果確為第一級毒品海洛因，驗餘淨重0.02公克、包裝重0.23
    公克，此有法務部調查局94年11月29日調科壹字第06001061
    6號鑑驗通知書1份附卷足憑（見毒偵字第6614號卷第72之2
    頁）。扣案之結晶物係屬安非他命，淨重0.1公克，包裝重
    0.1公克，此有臺北市政府警察局萬華分局查獲毒品初步鑑
    驗報告單在卷可憑（見毒偵字第6614號卷第第37頁）。被告
    前開自白核與事實相符，本件事證業臻明確，被告施用第一
    級毒品海洛因及第二級毒品安非他命之犯行，洵堪認定。
二、核被告甲○○所為，係犯毒品危害防制條例第10條第1項、
    第2項之施用第一級毒品及施用第二級毒品之罪。又被告因
    分別施用毒品，而分別持有第一級毒品海洛因及第二級毒品
    安非他命之行為，其分別持有之低度行為應為分別施用之高
    度行為所吸收，均不另論罪。又被告所犯前開二罪，犯意各
    別，行為互異，應予分論併罰。
三、按94年2月2日修正公布，自95年7月1日起施行之刑法第2條
    第1項規定：「行為後法律有變更者，適用行為時之法律。
    但行為後之法律有利於行為人者，適用最有利於行為人之法
    律」。又修正前刑法第51條第5款規定：「宣告多數有期徒
    刑者，於各刑中之最長期以上，各刑合併之刑期以下，定其
    刑期。但不得逾二十年。」；而修正後刑法第51條第5款則
    規定：「宣告多數有期徒刑者，於各刑中之最長期以上，各
    刑合併之刑期以下，定其刑期。但不得逾三十年。」比較新
    舊法，修正後刑法並非較有利於行為人，依刑法第2條第1項
    前段之規定，應依修正前刑法之規定，定其應執行之刑。
四、原審審酌被告之素行、犯罪之動機、目的、手段，智識程度
    、施用毒品祗係戕害其自己身心，並無加害他人，兼衡本件
    施用第一級毒品及第二級毒品之次數各僅一次，被告犯罪後
    坦承犯行，態度良好等一切情狀，適用毒品危害防制條例第
    10條第1項、第2項、第18條第1項前段，刑法第2條第1項、
    第11條前段、修正前刑法第51條第5款、第38條第1項第2款
    ，就被告施用第一級毒品部分，判處有期徒刑玖月，扣案如
    附表編號1所示之海洛因沒收銷燬，包裝袋沒收（原審未區
    分海洛因及包裝袋，分別為沒收銷燬及沒收之諭知，全部諭
    知沒收銷燬，應予補正，後述之安非他命部分亦同）、編號
    2 、3所示之物品係被告所有供犯罪所用之物，併予沒收；
    就施用第二級毒品部分，判處有期徒刑伍月，扣案如附表編
    號4所示之物品沒收銷燬、編號5、6、7之物品沒收。而後定
    應執行刑為有期徒刑壹年。並就前述沒收銷燬及沒收之物重
    為沒收銷燬及沒收之諭知，經核並無不合。
五、被告提起上訴，空言指摘原判決不當，核無理由，應予駁回
    。
六、被告經合法傳喚，無正當理由不到庭，爰不待其陳述，逕行
    判決，併此敘明。
據上論斷，應依刑事訴訟法第368條、第371條，判決如主文。
本案經檢察官劉斐玲到庭執行職務。
中　　華　　民　　國　　96　　年　　1 　　月　　23　　日
                  刑事第十一庭審判長法  官  張連財
                          　  　　　法　官  楊照男
　　                                法  官  林明俊
以上正本證明與原本無異。
施用第一級毒品部分如不服本判決，應於收受送達後10日內向本
院提出上訴書狀，其未敘述上訴之理由者並得於提起上訴後10日
內向本院補提理由書（均須按他造當事人之人數附繕本）。
施用第二級毒品部分不得上訴。
  　                                書記官  蕭詩穎
中　　華　　民　　國　　96　　年　　1 　　月　　26　　日
附表：
┌───┬────────────┬────┬────┐
│ 編號 │     　證物名稱         │  數量  │  備註  │
├───┼────────────┼────┼────┤
│  一  │ 第一級毒品海洛因       │  1包   │ 驗餘淨 │
│      │                        │        │ 重0.02 │
│      │                        │        │ 公克， │
│      │                        │        │ 包裝重 │
│      │                        │        │ 0.23公 │
│      │                        │        │ 克     │
├───┼────────────┼────┼────┤
│  二  │ 注射針筒               │  4支   │        │
├───┼────────────┼────┼────┤
│  三  │ 橡皮管                 │  1條   │        │
├───┼────────────┼────┼────┤
│  四  │ 第二級毒品安非他命     │  1包   │淨重0.1 │
│      │                        │        │公克，包│
│      │                        │        │裝重0.1 │
│      │                        │        │公克    │
├───┼────────────┼────┼────┤
│  五  │ 玻璃球管               │  2支   │        │
├───┼────────────┼────┼────┤
│  六  │ 吸食器                 │  1組   │        │
├───┼────────────┼────┼────┤
│  七  │ 塑膠分裝管           │  3支   │        │
└───┴────────────┴────┴────┘
附錄本案論罪科刑法條全文：
毒品危害防制條例第10條
施用第一級毒品者，處 6 月以上 5 年以下有期徒刑。
施用第二級毒品者，處 3 年以下有期徒刑。
